【裁判字號】    89,訴,328
【裁判日期】    891012
【裁判案由】    毒品危害防制條例
【裁判全文】
臺灣高雄地方法院刑事判決                          八十九年度訴字第三二八號
    公  訴  人  臺灣高雄地方法院檢察署檢察官
    被      告  丙○○
    指定辯護人  甲○
右列被告因違反毒品危害防制條例案件，經檢察官提起公訴（八十八年度偵字第二六
三五八號），甲○判決如左：
    主      文
丙○○無罪。
    理      由
一、公訴意旨略以：被告丙○○因意圖販賣第二級毒品安非他命而持有安非他命二包
   （驗後毛重為六十九‧一七公克），而為警於八十八年十月二十六日下午七時三
   十分許，在高雄市三民區○○○路九十九號羅馬假期泡沫紅茶店查獲並扣得上開
   其所持有之安非他命。因認被告涉有違反毒品危害防制條例第五條第二項之罪嫌
   。
二、公訴人認被告涉有上開罪嫌，無非以被告在警訊及偵查中之自白為其論據，惟按
    犯罪事實應依證據認定之，無證據不得推定其犯罪事實；又被告之自白，不得作
    為有罪判決之唯一證據，仍應調查其他必要之證據，以察其是否與事實相符。刑
    事訴訟法第一百五十四條及第一百五十六條第二項分別定有明文。訊據被告丙○
    ○堅決否認有何販賣毒品之犯行，辯稱：伊沒有販賣，被警方扣得之安非他命係
    伊向綽號「阿奇」之不詳姓名年籍之成年男子所購買，是買來自己施用等語。經
    查：（一）被告購買安非他命施用之事實，業據被告於審理中供述：伊是在臺北
    新生北路與龍江街口，以四萬五千元之代價向綽號「阿奇」購買，是要買來自己
    施用，伊原本即有長期施用安非他命的習慣，伊大約須花二個半月的時間來施用
    被查獲的安非他命等語綦詳。（二）又按正常人每日施用安非他命最大使用劑量
    為一○○毫克（一千毫克為一公克），正常人之安非他命最低致死劑量皆為二百
    毫克，若單次使用超過此劑量即有致命的可能性，久用成癮者對該藥物產生耐藥
    性，其程度依個人體質，使用頻率與接觸時間長短而異，可使其中毒或致死劑量
    增至數倍或十倍以上，此有行政院衛生署管制藥品管理局於八十九年二月二十三
    日管檢字第八二九九四號函附卷足參，被告於審理中既已自承已施用安非他命甚
    久，所持有之安非他命數量雖鉅，惟於二個半月間仍非不可能將之施用殆盡，是
    不能僅憑被告持有大量之安非他命，即認被告係意圖販賣而持有。（三）再被告
    查獲之經過，亦據證人即員警乙○○於審理中證稱：係據報有人在「羅馬假期」
    泡沫紅茶店交易毒品，伊率員在現場埋伏，看到有二個可疑的人進入，伊即過去
    盤檢，始查獲被告等語，警方既係依據線報臨時查獲被告，關於被告之長相特徵
    如何？如何交易？交易對象為何人？均於查獲被告前並不知悉，且事後亦未因被
    告供出上手而查獲任何毒品之來源出賣人，是僅憑被告在現場查獲時持有毒品，
    即認被告為意圖販賣而持有毒品，殊顯率斷。（四）至被告於警訊中之自白，經
    遍查全卷，並無任何全程錄音錄影紀錄可資查驗，原難擔保被告之自白係出於自
    由之意思。至偵查中雖被告於移送初訊時坦認犯行，惟嗣後接受偵訊時，復翻異
    前詞，陳稱：扣案之毒品是做為吸食之用等語，是被告於偵查中之自白亦非毫無
    瑕疵，是被告於警訊及偵查中之自白均難做為認定被告犯行之依據。綜據上述，
    依前揭判例意旨，尚難認被告有為公訴人起訴所指之犯行，是本案自不能僅憑被
    告被查獲毒品之結果，即推定被告係意圖販賣而持有毒品，此外，甲○復查無其
    他積極證據足認被告有被訴之犯行，是本案未能證明被告犯罪，爰為無罪之諭知
    。
據上論斷，應依刑事訴訟法第三百零一條第一項判決如主文。
中      華      民      國    八十九    年      十      月     十二     日
                                    臺灣高雄地方法院刑事第三庭
                                        法  官  古  振  暉
右正本證明與原本無異。
如不服本裁定，應於裁定送達後五日內，向甲○提出抗告狀。
                                        書記官  馮  欽  鳳
中    華    民    國      八十九      年      十      月      十六      日


司法院資訊處製作；財團法人民間司法改革基金會備份。
